VITÓRIA LYBNIH

LINKS DE CONTATOS

Portfólio: <u>github.com/Portfolio</u> GitHub: <u>github.com/Lybnih</u> Contato: (11) 953598510

E-mail: lybnihvitoria@gmail.com

RESUMO

Tenho experiência no mercado como freelance em outras áreas não relacionadas a programação. Iniciei a faculdade de Análise e Desenvolvimento de sistemas em 2023, e a partir disso venho aprimorando minhas habilidades em diferentes linguagens, minhas especialidades inclui Java, HTML, CSS, C++ e Mysql.

EXPERIÊNCIA

Desenvolvimento Web 2023 - Presente

Projeto: InkVibes (Link do Projeto)

- A InkVibes tem como objetivo auxiliar os tatuadores na sua evolução profissional, dando suporte e oferecendo serviços que agilizem esse processo.
- Tecnologias: HTML, CSS, BootStrap, MySQL, JavaScript.

Desenvolvimento Web 2023 - Presente

Projeto: GreatBook (Link do Projeto)

- Great Book é uma aplicação web que utiliza JavaScript para permitir o gerenciamento de listas de livros, possibilitando a adição de novas entradas e visualização de detalhes como nome, produto, quantidade e valor.
- · Tecnologias: HTML, CSS, JavaScript.

Desenvolvimento Game agosto, 2023 - dezembro, 2023

Projeto: SenPac (Link do Projeto)

- SenPac é baseado e inspirado no clássico Pac-Man. Os jogadores controlam o Pac-Man, um personagem redondo, enquanto ele percorre um labirinto repleto de pontos e fantasmas.
- Tecnologias: Java, MySQL e MongoDB.

TECNOLOGIAS

- Java
- HTML
- CSS
- C++
- C
- Mysql
- · MongoDB
- Node.js
- · Big Data
- · Power BI
- JavaScript

EDUCAÇÃO

Senai Mecatrônica

 Analise e Desenvolvimento de sistemas -São Caetano, SP

Senai Theobaldo de Nigris

• Power BI - Mooca, SP

Curso em Vídeo

- Java Java básico
- · Java Java POO
- MySQL